【裁判字號】    90,易,960
【裁判日期】    900410
【裁判案由】    賭博
【裁判全文】
臺灣板橋地方法院刑事判決                          九十年度易字第九六０號
    公訴人  臺灣板橋地方法院檢察署檢察官
    被  告  甲○○
右列被告因賭博案件，經檢察官提起公訴（九十年度偵字第二五五四號），本院判決
如左：
    主    文
甲○○共同連續意圖營利，聚眾賭博，累犯，處有期徒刑伍月，如易科罰金以參佰元
折算壹日。扣案之六合彩簽單拾伍張、傳真機壹台均沒收。
    事    實
一、甲○○前於民國（下同）八十九年一月十二日因賭博案件，經本院判處有期徒刑
    二月，於同年三月二十三日確定，嗣於同年四月二十五日易科罰金執行完畢。竟
    仍不知悔改，復與某林姓真實名籍不詳之成年男子共同意圖營利，並基於概括犯
    意之聯絡，自八十九年十一月間某日起，由甲○○提供其臺北縣中和市○○路一
    三四巷十八號之一．三樓居處作為公眾得出入之場所，主持俗稱「六合彩」之賭
    博，先後多次招攬賭客，收取簽賭金，聚集不特定之多數人簽選號碼賭博財物，
    本身並參與簽賭，其簽賭方式計有「二星」（即互碰）、及「三星」二種，以「
    ０一」至「四七」共四十七組號碼供人圈選，二星任選二個數字號碼為一支簽，
    三星任選三個號碼為一支簽，每簽一支賭注均為新臺幣（下同）八十元，由甲○
    ○收取賭客簽注後，連同其本人之簽注，轉向該林姓名籍不詳之成年男子下注，
    核對香港發行於每週二、四開獎之六合彩中獎號碼，中獎者二星每支可贏得五千
    二百元，三星可得五萬二千元，如未簽中則所繳賭資悉歸該男子所有，甲○○則
    自賭客每支簽注中二星抽取二元，三星抽取八元牟利。嗣於九十年一月二十一日
    晚間八時三十分許，甲○○與綽號「阿華」之不詳姓名年籍之人因六合彩賭債糾
    紛，遭該綽號「阿華」之人率眾威脅討債，甲○○在有偵查犯罪權限之公務員尚
    不知其賭博犯行前，即主動向臺北縣警察局中和分局員警報案自首接受偵訊，並
    偕同員警於當日晚間十時許在上址扣得其所有之六合彩簽單十五張、及供簽賭所
    用之傳真機一台等物。
二、案經甲○○自首暨臺北縣警察局中和分局移送臺灣板橋地方法院檢察署檢察官偵
    查起訴。
    理    由
一、前揭事實，業據被告甲○○於警訊時及偵審中坦承不諱，並有其所有之六合彩簽
    單十五張及供簽賭所用之傳真機一台扣案可資佐證，本件事證明確，被告犯行堪
    予認定。
二、查被告甲○○意圖營利，提供前開場所，聚眾賭博，核其所為係犯刑法第二百六
    十八條前段之圖利供給賭博場所及後段之圖利聚眾賭博罪，至被告身兼決定勝負
    於偶然變數之賭徒身分，與其他簽賭者同在公眾得出入之場所對賭，及其本身亦
    下注簽賭，核其所為另犯刑法第二百六十六條第一項前段之普通賭博罪。其與林
    姓真實名籍不詳之成年男子間，就意圖營利供給賭博場所、聚眾賭博、及與賭客
    對賭部分，有犯意之聯絡與行為之分擔，為共同正犯。又其先後多次上開各犯行
    ，均時間緊接，犯罪構成要件又復相同，顯均係基於概括犯意為之，均應依連續
    犯之規定各論以一罪，並均依法加重其刑。又被告於各期香港六合彩開獎前之接
    續行為中多次供給賭博場所，聚眾賭博，與賭徒對賭，或本身下注簽賭，均係基
    於一個賭博犯意之決定，達成同一犯罪之各個舉動，應屬法律概念之一行為，其
    一行為而觸犯上述三罪名，應依想像競合犯之例，從情節較重之連續意圖營利聚
    眾賭博罪處斷。公訴意旨漏未論及被告與該林姓不詳名籍成年男子間之共犯關係
    ，及誤以「二星」及「互碰」分屬不同之二種賭博方式（實則二星即互碰），疏
    誤之處應予敘明。查被告前於八十九年一月十二日因賭博案件，經本院判處有期
    徒刑二月，於同年三月二十三日確定，嗣於同年四月二十五日易科罰金執行完畢
    ，有臺灣板橋地方法院檢察署刑案資料查註紀錄表及臺灣高等法院檢察署刑案紀
    錄簡覆表各一件在卷可查，其於有期徒刑執行完畢後五年內再犯有期徒刑以上之
    本罪，為累犯，應依法遞加重其刑。又其在有偵查犯罪權限之公務員尚不知其賭
    博犯罪行為前，即主動向臺北縣警察局中和分局員警報案自首接受偵訊，有警訊
    筆錄可稽，為對於未發覺之罪自首而受裁判，應依刑法第六十二條前段規定減輕
    其刑。其刑之加減並依同法第七十一條第一項規定先加後減之。爰審酌被告與人
    共同多次經營六合彩賭博，本身亦參與簽賭，有害社會善良風俗，其犯罪之動機
    、目的、手段、知識程度、及犯罪後尚能坦承犯行等一切情狀，量處如主文所示
    之主刑，並諭知易科罰金之折算標準，以示懲儆。末按刑法第四十一條業於九十
    年一月四日經立法院修正通過，於同年一月十日經總統公布，同年一月十二日生
    效施行，其修正條文為：「犯最重本刑為五年以下有期徒刑以下之刑之罪，而受
    六個月以下有期徒刑或拘役之宣告，因身體、教育、職業、家庭之關係或其他正
    當事由，執行顯有困難者，得以一元以上三元以下折算一日，易科罰金。但確因
    不執行所宣告之刑，難收矯正之效，或難以維持法秩序者，不在此限。」「併合
    處罰之數罪，均有前項情形，其應執行之刑逾六月者，亦同」，依刑法第二條第
    一項規定比較新舊法律，適用新法對被告並無不利，自應依修正後刑法第四十一
    條第一項規定諭知易科罰金之折算標準，附此說明。
三、扣案之六合彩簽單十五張、及傳真機一台，係被告所有供犯罪所用之物，業經被
    告供明在卷，均依刑法第三十八條第一項第二款規定宣告沒收。
據上論斷，應依刑事訴訟法第二百九十九條第一項前段，刑法第二十八條、第五十六
條、第二百六十八條、第二百六十六條第一項前段、第五十五條、第四十七條、第六
十二條前段、第二條第一項前段、第四十一條第一項、第三十八條第一項第二款，罰
金罰鍰提高標準條例第一條前段、第二條，判決如主文。
本案經檢察官陳炎辰到庭執行職務
中      華      民      國        九  十    年     四     月     十     日
                                      臺灣板橋地方法院刑事第四庭
                                          法    官    談      虎
右正本證明與原本無異。
如不服本判決，應於判決送達後十日內向本院提出上訴狀。
                                          書 記 官    陳  君  偉
中      華      民      國      九十      年    四    月       十       日
附錄本案論罪科刑法條全文
刑法第二百六十六條
  在公共場所或公眾得出入之場所賭博財物者，處一千元以下罰金。但以供人暫時娛
  樂之物為賭者，不在此限。
  當場賭博之器具與在賭檯或兌換籌碼處之財物，不問屬於犯人與否，沒收之。
刑法第二百六十八條
  意圖營利，供給賭博場所或聚眾賭博者，處三年以下有期徒刑，得併科三千元以下
  罰金。


司法院資訊處製作；財團法人民間司法改革基金會備份。
